最高法院刑事判決            一○○年度台上字第四八八二號
上  訴  人  賴建玫冒名賴建妹.
上列上訴人因違反毒品危害防制條例案件，不服台灣高等法院高
雄分院中華民國一００年六月十日第二審判決（一００年度上訴
字第五七二號，起訴案號：台灣屏東地方法院檢察署九十九年度
毒偵字第一七０九號），提起上訴，本院判決如下：
    主  文
上訴駁回。
    理  由
按刑事訴訟法第三百七十七條規定：上訴於第三審法院，非以判
決違背法令為理由，不得為之。是提起第三審上訴，應以原判決
違背法令為理由，係屬法定要件，如果上訴理由書狀並未依據卷
內訴訟資料，具體指摘原判決不適用何種法則或如何適用不當，
或所指摘原判決違法情事，顯與法律規定得為第三審上訴理由之
違法情形，不相適合時，均應認其上訴為違背法律上之程式，予
以駁回。又「不服地方法院之第一審判決而上訴者，應向管轄第
二審之高等法院為之。上訴書狀應敘述具體理由。」「第二審法
院認為上訴書狀未敘述理由或上訴有不合法律上之程式之情形者
，應以判決駁回之。」同法第三百六十一條第一項、第二項、第
三百六十七條前段規定甚明。而所謂「具體理由」，係指須就不
服之判決為具體之指摘而言，如僅泛稱原判決認事用法不當或採
證違法、判決不公等，均非具體理由。本件上訴人賴建玫不服第
一審關於施用第一級毒品部分之科刑判決（依毒品危害防制條例
第十條第一項論上訴人以施用第一級毒品罪，累犯，處有期徒刑
一年三月；至於施用第二級毒品部分已經第一審判處罪刑確定）
，提起第二審上訴，其就此部分之上訴意旨僅略稱：伊雙親皆已
過世，幼子為單親家庭，目前就讀國中，正值年少叛逆期，需親
人照顧，第一審量刑過重，請求撤銷改判，從輕量刑云云。原判
決以：第一審判決已詳敘審酌刑法第五十七條所列事項之理由，
並無量刑瑕疵或違背法令之情形。上訴人之第二審上訴意旨，僅
依憑己見對第一審量刑之裁量權適法行使為空泛之爭執，未具體
指摘第一審判決關於事實認定及法律適用與刑罰之量定，有何違
法或不當之處，與前揭具體理由之要件不符，應認其第二審上訴
不合法定程式，予以駁回等情。揆諸首揭說明，於法並無不合。
上訴人仍持與第二審上訴相同之意旨，並未依卷內資料，具體指
摘原判決以其第二審上訴不合法，從程序上予以駁回，有不適用
何種法則或如何適用不當，難認已符合首揭法定之第三審上訴要
件。綜上說明，應認其上訴違背法律上之程式，予以駁回。
據上論結，應依刑事訴訟法第三百九十五條前段，判決如主文。
中    華    民    國  一○○  年    九    月    七    日
                      最高法院刑事第六庭
                          審判長法官  邵  燕  玲  
                                法官  李  伯  道  
                                法官  孫  增  同  
                                法官  李  英  勇  
                                法官  李  嘉  興  
本件正本證明與原本無異
                                      書  記  官  
中    華    民    國  一○○  年    九    月   十四   日
                                                      Q